Minutes et répertoires du notaire Louis BOURSIER, janvier 1771 - décembre 1780 (étude XXVII)
Archives nationales
- Minutes de Louis BOURSIER, janvier 1771 - décembre 1780; MC/ET/XXVII/351 - MC/ET/XXVII/414
  - Minutes. 1777, juillet - août, juillet - août 1777; MC/ET/XXVII/391
    - MOURETTE (Pierre Michel) architecte rue du Petit-Lion paroisse Saint-Sulpice § Liquidation de la succession de Marie LESAGE, demeurant à Bagneux, veuve de Pierre MOIZARD, jardinier à Orléans, entre .., son exécuteur testamentaire, et ses héritiers. Artistes, artisans XVIII/e/ Architectes, 7 août 1777; MC/ET/XXVII/391
    - Vente par François Le Loutre, horloger du roi, à Pierre Tubeuf, architecte du roi, d'une maison, rue Saint-Lazare, aux Porcherons, rebâtie par Le Loutre, sur un terrain acquis par sentence de licitation du Châtelet, du 18 novembre 1758., 10 août 1777; MC/ET/XXVII/391
      acte de vente; Saint-Lazare (rue); Le Loutre, François; Tubeuf, Pierre; horloger; architecte
    - LE LOUTRE (François) horloger du roi cour des Tuileries paroisse Saint-Germain-l'Auxerrois § Vente par François LE LOUTRE, horloger du roi, à Pierre TUBEUF, architecte du roi, d'une maison, rue Saint-Lazare, aux Porcherons, rebâtie par Le Loutre sur un terrain acquis par sentence de licitation du Châtelet du 18 novembre 1758., 10 août 1777; MC/ET/XXVII/391
      acte de vente; Le Loutre, François
    - TUBEUF (Pierre) architecte du roi cour des Tuileries paroisse Saint-Germain-l'Auxerrois § Vente par François LE LOUTRE, horloger du roi, à Pierre TUBEUF, architecte du roi, d'une maison, rue Saint-Lazare, aux Porcherons, rebâtie par Le Loutre sur un terrain acquis par sentence de licitation du Châtelet du 18 novembre 1758. Artistes, artisans XVIII/e/ Architectes, 10 août 1777; MC/ET/XXVII/391
      acte de vente; Tubeuf, Pierre
    - Transport par Dominique Caillet, maître charpentier, à Joseph Allain, maître couvreur, de la somme de 6000 livres à prendre sur le montant des ouvrages faits par Caillet dans les bâtiments de l’abbaye de Saint-Germain-des-Prés « de la dépendance de l’abbé » et pour la construction d’un réservoir dans le jardin de l’abbé., 11 août 1777; MC/ET/XXVII/391
      cession; Caillet, Dominique; Allain, Joseph; Saint-Germain-des-Prés (abbé de); charpentier; abbé
    - CAILLET (Dominique) maître charpentier rue du Faubourg-Saint-Lazare paroisse Saint-Laurent § Transport par Dominique CAILLET, maître charpentier, à Joseph ALLAIN, maître couvreur, de la somme de 6000 livres à prendre sur le montant des ouvrages faits par Caillet dans les bâtiments de l'abbaye Saint-Germain-des-Prés, 'de la dépendance de l'abbé' et pour la construction d'un réservoir dans le jardin de l'abbé. Artistes, artisans XVIIIe; Charpentiers, 11 août 1777; MC/ET/XXVII/391
      Caillet, Dominique
    - Inventaire après décès de Georges Sacase, prêtre du diocèse de Comminges, décédé à Chartres, où il étoit alors de passage, demeurant à Paris, rue Saint-Honoré, près de l'église Saint-Roch. Quartier du Palais-Royal, 14 août 1777; MC/ET/XXVII/391
      inventaire après décès; Saint-Honoré (rue); Sacase, Georges; prêtre
    - MOIRIN (Louis Justin) marchand tapissier rue des Anglaises, faubourg Saint-Marcel paroisse § Transport par Antoine Toussaint de LA RUELLE, maître peintre de l'académie de Saint-Luc, à Louis Justin MOIRIN, marchand tapissier. Artistes, artisans XVIIIe; Tapissiers, 20 août 1777; MC/ET/XXVII/391
      Moirin, Louis Justin
    - Delaruelle (Antoine Toussaint), maître peintre de l'Académie de Saint-Luc, rue Saint-Martin, paroisse Saint-Nicolas-des-Champs § Transport par Antoine Toussaint de La Ruelle, maître peintre de l'académie de Saint-Luc, à Louis Justin Moirin, marchand tapissier; Artistes, artisans XVIIIe, peintres, 20 août 1777; MC/ET/XXVII/391
      cession; Delaruelle, Antoine Toussaint; La Ruelle, Antoine Toussaint de; Moirin, Louis Justin
    - Inventaire après décès de Marie Louise Chartier, veuve de Nicolas François Boursier, marchand mercier, demeurant à Villiers-le-Bel, rue du Cimetière. Nota: l'acte est reçu par Me Sauvaige (ET/VIII), bien que classé au rang des minutes de Me Boursier, héritier de la défunte, sa mère., 23 août 1777; MC/ET/XXVII/391
      inventaire après décès; Cimetière (rue du); Villiers-le-Bel (Val-d'Oise); Boursier, Nicolas François; Chartier, Marie Louise; commerçant
    - DAUPHIN architecte § Atermoiement entre Louis Anne ENGRANT, maître sculpteur, et ses créanciers, parmi lesquels: Louis Antoine BONNET, sculpteur, Jean-Baptiste FOLIOT, maître sculpteur, Noël François BAUFRE et Jean-Baptiste LEGROS, maîtres menuisiers. Parmi les débiteurs d'Engrant: la direction des créanciers du sr DAUPHIN, architecte., 26 août 1777; MC/ET/XXVII/391
    - BAUFRE (Noël François) maître menuisier rue des Vieilles-Tuileries paroisse Saint-Sulpice § Atermoiement entre Louis Anne ENGRANT, maître sculpteur, et ses créanciers, parmi lesquels: Louis Antoine BONNET, sculpteur, Jean-Baptiste FOLIOT, maître sculpteur, Noël François BAUFRE et Jean-Baptiste LEGROS, maîtres menuisiers. Parmi les débiteurs d'Engrant: la direction des créanciers du sr DAUPHIN, architecte. Artistes; artisans XVIIIe; Sculpteurs, 26 août 1777; MC/ET/XXVII/391
      Baufre, Noël François
    - ENGRANT (Louis Anne) maître sculpteur rue du Petit-Bac paroisse Saint-Sulpice § Atermoiement entre Louis Anne ENGRANT, maître sculpteur, et ses créanciers, parmi lesquels: Louis Antoine BONNET, sculpteur, Jean-Baptiste FOLIOT, maître sculpteur, Noël François BAUFRE et Jean-Baptiste LEGROS, maîtres menuisiers. Parmi les débiteurs d'Engrant: la direction des créanciers du sr DAUPHIN, architecte., 26 août 1777; MC/ET/XXVII/391
    - LEGROS (Jean-Baptiste) maître menuisier rue Saint-Honoré paroisse Saint-Roch § Atermoiement entre Louis Anne ENGRANT, maître sculpteur, et ses créanciers, parmi lesquels: Louis Antoine BONNET, sculpteur, Jean-Baptiste FOLIOT, maître sculpteur, Noël François BAUFRE et Jean-Baptiste LEGROS, maîtres menuisiers. Parmi les débiteurs d'Engrant: la direction des créanciers du sr DAUPHIN, architecte. Artistes, artisans XVIII/e/ Menuisiers, 26 août 1777; MC/ET/XXVII/391
      Legros, Jean-Baptiste
    - BONNET (Louis Antoine) sculpteur rue du Four paroisse Saint-Sulpice § Atermoiement entre Louis Anne ENGRANT, maître sculpteur, et ses créanciers, parmi lesquels: Louis Antoine BONNET, sculpteur, Jean-Baptiste FOLIOT, maître sculpteur, Noël François BAUFRE et Jean-Baptiste LEGROS, maîtres menuisiers. Parmi les débiteurs d'Engrant: la direction des créanciers du s/t/ DAUPHIN, architecte. Artistes, artisans XVIIIe Sculpteurs, 26 août 1777; MC/ET/XXVII/391
      Bonnet, Louis Antoine
    - FOLIOT (Jean-Baptiste) maître sculpteur rue Meslay paroisse Saint-Nicolas-des-Champs § Atermoiement entre Louis Anne ENGRANT, maître sculpteur, et ses créanciers, parmi lesquels: Louis Antoine BONNET, sculpteur, Jean-Baptiste FOLIOT, maître sculpteur, Noël François BAUFRE et Jean-Baptiste LEGROS, maîtres menuisiers. Parmi les débiteurs d'Engrant: la direction des créanciers du sr DAUPHIN, architecte.; Artistes, artisans XVIIIe Sculpteurs, 26 août 1777; MC/ET/XXVII/391
      Foliot, Jean-Baptiste
    - Pannelier (Sulpice), orfèvre bijoutier du roi, rue Saint-Louis, paroisse Saint-Barthélemy § Constitution de rente viagère par .., 27 août 1777; MC/ET/XXVII/391
      constitution de rente; Pannelier, Sulpice
  - Minutes. 1777, septembre - octobre, septembre - octobre 1777; MC/ET/XXVII/392
    - Inventaire après décès de Raoul Jean Lévesque de Comtetrie, chevalier, gentilhomme servant du roi en survivance, demeurant rue du Battoir. Quartier Saint-André-des-Arts, 5 septembre 1777; MC/ET/XXVII/392
      inventaire après décès; Battoir (rue du); Levesque de La Comtetrie, Raoul Jean (17..-1777); officier de la Chambre du roi (Ancien Régime)
    - Inventaire après décès de Jean Michaut, ancien marchand de vins, demeurant rue de la Montagne-Sainte-Geneviève, veuf en premières noces de Marie Berrulier, époux en secondes noces de Françoise Bourge. Quartier Maubert ?,Saint-Benoît ?, 6 septembre 1777; MC/ET/XXVII/392
      inventaire après décès; Montagne-Sainte-Geneviève (rue de la); Berrulier, Marie; Bourge, Françoise; Michaut, Jean; commerçant
    - CAUVET (Gilles Paul) sculpteur de Monsieur, frère du roi rue de Sèvres paroisse Saint-Sulpice § Vente à .., d'une pièce de terre à Sceaux.; Artistes, artisans XVIIIe Sculpteurs, 6 septembre 1777; MC/ET/XXVII/392
    - Contrat de mariage entre Louis-Alexandre Dubus, maître imprimeur en taille douce, rue des Anglais, paroisse Saint-Etienne-du-Mont, et Marie-Madeleine Saubert., 7 septembre 1777; MC/ET/XXVII/392
      Parmi les témoins: Louis-François Saubert, marchand de tableaux, frère de la future épouse.
      contrat de mariage; Anglais (rue des); Dubus, Louis-Alexandre; Saubert, Marie-madeleine; Saubert, Louis-François; imprimeur; commerçant
    - FAURAISON (Étienne) maître menuisier rue de Sèvres paroisse Saint-Sulpice § Vente d'un fonds de commerce de menuisier, par Étienne FAURAISON, à Michel KINDERMAN, tous deux maîtres menuisiers. État joint. Artistes, artisans XVIII/e/ Menuisiers, 14 septembre 1777; MC/ET/XXVII/392
      acte de vente; Fauraison, Étienne
    - KINDERMAN (Michel) maître menuisier rue de Grenelle paroisse Saint-Sulpice § Vente d'un fonds de commerce de menuisier, par Étienne FAURAISON, à Michel KINDERMAN, tous deux maîtres menuisiers. État joint. Artistes, artisans XVIII/e/ Menuisiers, 14 septembre 1777; MC/ET/XXVII/392
      acte de vente; Kinderman, Michel
    - GREGSON (Jean) horloger privilégié du roi rue Dauphine paroisse Saint-André-des-Arts § Bail à .., d'une maison rue Dauphine., 16 septembre 1777; MC/ET/XXVII/392; XVIII/e/
      bail; Gregson, Jean
    - Privé (Jean Nicolas), marchand orfèvre joaillier bijoutier, rue et mur Saint-Martin, paroisse Saint-Nicolas-des-Champs § Quittance par Jean Nicolas Privé, marchand orfèvre joaillier bijoutier, à Gabrielle Nicole Huot, épouse séparée de biens de Jean Antoine Daroux, marchand orfèvre, de la somme de 5606 livres 11 sols pour le prix de marchandises à elle vendues; État joint. Artistes, artisans XVIIIe, orfèvres, 16 septembre 1777; MC/ET/XXVII/392
      quittance; Privé, Jean Nicolas
    - Daroux (Jean Antoine), marchand orfèvre § Quittance par Jean Nicolas Privé, marchand orfèvre joaillier bijoutier, à Gabrielle Nicole Huot, épouse séparée de biens de Jean Antoine Daroux, marchand orfèvre, de la somme de 5606 livres 11 sols pour le prix de marchandises à elle vendues. État joint; artistes, artisans XVIIIe, orfèvres, 16 septembre 1777; MC/ET/XXVII/392
      quittance; Daroux, Jean Antoine
    - CAUVET (Gilles Paul) sculpteur de Monsieur, frère du roi rue de Sèvres paroisse Saint-Sulpice § Vente à .., d'une pièce de terre à Sceaux.; Artistes, artisans XVIIIe Sculpteurs, 16 septembre 1777; MC/ET/XXVII/392
    - MARE (Charles) horloger rue Dauphine paroisse Saint-André-des-Arts § Transport de créance à .., 17 septembre 1777; MC/ET/XXVII/392
      Mare, Charles
    - Transport du bail d'une maison rue Saint-André-des-Arts par François CHAPUY, marchand tapissier, et François-Jérôme CHAPUY, son fils ainé, tapissier de la Comédie française pour les Menus plaisirs du roi, à Jean GALLIOT, maître cordonnier., 18 septembre 1777; MC/ET/XXVII/392
      bail; Saint-André-des-Arts (rue); Chapuy, François; Chapuy, François Jérôme; Galliot, Jean; cordonnier; tapissier; tapissier
    - CHAPUY (François Jérôme) tapissier de la Comédie française rue Saint-André-des-Arts paroisse Saint-Sulpice § Transport du bail d'une maison rue Saint-André-des-Arts par François CHAPUY, marchand tapissier, et François Jérôme CHAPUY, son fils aîné, 'tapissier de la Comédie française pour les Menus plaisirs du roi', à Jean GALLIOT, maître cordonnier. Artistes, artisans XVIII/e/; Tapissiers, 18 septembre 1777; MC/ET/XXVII/392
      bail; Chapuy, François Jérôme
    - CHAPUY (François) marchand tapissier rue Saint-André-des-Arts paroisse Saint-Sulpice. § Transport du bail d'une maison rue Saint-André-des-Arts par François CHAPUY, marchand tapissier, et François Jérôme CHAPUY, son fils aîné, tapissier de la Comédie française pour les Menus plaisirs du roi, à Jean GALLIOT, maître cordonnier. Artistes, artisans XVIII/e/; Tapissiers, 18 septembre 1777; MC/ET/XXVII/392
      bail; Chapuy, François
    - Mazuray (Jean Étienne), maître menuisier, rue des Fossés-Monsieur-le-Prince, paroisse Saint-Sulpice § Renonciation par Claude Étienne Mazuray, bourgeois de Paris, Jean Étienne Mazuray, maître menuisier, Augustin Mazuray, marchand tapissier, à la succession de Claude Mazuray, leur père, marchand tapissier., 19 septembre 1777; MC/ET/XXVII/392
      renonciation; Mazuray, Jean Étienne; Mazuray, Claude Etienne; Mazuray, Augustin
    - MAZURAY (Claude) + marchand tapissier § Renonciation par Claude Étienne MAZURAY, bourgeois de Paris, Jean Étienne MAZURAY, maître menuisier, Augustin MAZURAY, marchand tapissier, à la succession de Claude MAZURAY, leur père, marchand tapissier., 19 septembre 1777; MC/ET/XXVII/392
      Mazuray, Claude
    - MAZURAY (Augustin) marchand tapissier rue de Grenelle paroisse Saint-Sulpice § Renonciation par Claude Étienne MAZURAY, bourgeois de Paris, Jean Étienne MAZURAY, maître menuisier, Augustin MAZURAY, marchand tapissier, à la succession de Claude MAZURAY, leur père, marchand tapissier. Artistes, artisans XVIII/e/; Tapissiers, 19 septembre 1777; MC/ET/XXVII/392
      Mazuray, Augustin
    - Obligation par Pierre-Guillaume Cavelier, libraire, rue Saint-Jacques, paroisse Saint-Séverin., 30 septembre 1777; MC/ET/XXVII/392
      obligation; Cavelier, Pierre-Guillaume; libraire
    - Inventaire après décès de François Adam Fleury, marchand tapissier [et fripier], époux de Madeleine Dupou, demeurant rue de Tournon. Quartier du Luxembourg, 7 octobre 1777; MC/ET/XXVII/392
      inventaire après décès; Tournon (rue de); Dupou, Madeleine; Fleury, François Adam; brocanteur; tapissier
    - Renonciation à la succession de Jean MARIETTE, son père, gagne-deniers (11 octobre 1770). Transaction entre Joseph MARIETTE et consorts (12 octobre 1770). Joueur de violon, maître de danse. Cour du Dragon-Sainte-Marguerite, paroisse Saint Sulpice., 11 octobre 1777 - 12 octobre 1777; MC/ET/XXVII/392
      renonciation; accord; Mariette, Joseph; danseur; enseignant; journalier
    - Inventaire après décès d'Antoinette Madeleine Dautel, maîtresse couturière, épouse de Pierre Denis Legrand, maître tailleur d'habits, demeurant rue Saint-Martin, vis-à-vis de l'église Saint-Merri. Quartier Saint-Martin, 13 octobre 1777; MC/ET/XXVII/392
      inventaire après décès; Saint-Martin (rue); Dautel, Antoinette Madeleine; Legrand, Pierre Denis; tailleur d'habits
    - Délégation de créance par François René LANGLOIS, maître à danser, rue de Bourbon-Villeneuve, paroisse Notre-Dame-de-Bonne-Nouvelle, à Charles MARE, horloger., 16 octobre 1777; MC/ET/XXVII/392
      procuration; Langlois, François-René; Mare, Charles; enseignant; danseur; horloger
    - MARE (Charles) horloger rue Dauphine paroisse Saint-André-des-Arts § Délégation de créance par François René LANGLOIS, maître à danser, à Charles MARE, horloger., 16 octobre 1777; MC/ET/XXVII/392
    - Inventaire après décès de Michelle Anne Berthault de La Bossaire du Grés, fille majeure, [ouvrière en linge], demeurant rue des Boucheries. Quartier du Palais-Royal, 20 octobre 1777; MC/ET/XXVII/392
      inventaire après décès; Boucheries (rue des); Berthault de La Bossaire du Grès, Michelle Anne (....-17..); teinturier blanchisseur; teinturier blanchisseur
    - ULIN DE LA PONNERAYE (André Philippe d') architecte, contrôleur de la nouvelle église de la Madeleine rue de Suresnes paroisse de la Madeleine-de-la-Ville-l'Évêque § Bail par .., et consorts, à Pierre François Denis DUPLEIX DU PELE, chevalier, ancien conseiller au Grand Conseil, d'un appartement rue Sainte-Anne. Artistes, artisans XVIII/e/ Architectes, 21 octobre 1777; MC/ET/XXVII/392
      bail; Ulin de la Ponneraye, André Philippe d'
    - LETELLIER (Claude Charles) maître sculpteur rue des Canettes paroisse Saint-Sulpice § Transport de rente par ..; Artistes, artisans XVIII/e/ Sculpteurs, 21 octobre 1777; MC/ET/XXVII/392
      transport de droits; Letellier, Claude Charles
    - Inventaire après décès de Louis Etienne Garrot, maître écrivain, époux de Marie Catherine Gallot, demeurant rue de la Mortellerie. Quartier Grève ?,Saint-Paul ?, 25 octobre 1777; MC/ET/XXVII/392
      inventaire après décès; Mortellerie (rue de la); Gallot, Marie Catherine; Garrot, Louis Etienne; écrivain
  - Minutes. 1777, novembre - décembre, novembre - décembre 1777; MC/ET/XXVII/393
    - Inventaire après décès d'Angélique Denise Simonnet, veuve en premières noces de Pierre Desprez, procureur au parlement, et en secondes noces d'Amable Pierre Touvenot, écuyer, conseiller du roi commissaire au Châtelet, demeurant rue des Fossés-Saint-Germain-des-Prés, au coin de la rue des Cordeliers. Quartier du Luxembourg, 8 novembre 1777; MC/ET/XXVII/393
      inventaire après décès; Cordeliers (rue des); Fossés-Saint-Germain-des-Prés (rue des); Desprez, Pierre; Simonet, Angélique Denise; Touvenot, Amable Pierre; commissaire au Châtelet (Ancien Régime); procureur de justice (Ancien Régime)
    - Inventaire après décès d'Antoine Duhamel, ancien marchand orfèvre, demeurant rue Saint-Benoît. L'inventaire est poursuivi dans une maison de campagne à Vitry-sur-Seine. Quartier Saint-Germain-des-Prés, 13 novembre 1777; MC/ET/XXVII/393
      inventaire après décès; Saint-Benoît (rue); Vitry-sur-Seine (Val-de-Marne); Duhamel, Antoine; orfèvre
    - Inventaire après décès de Louis Derouvroy ou de Rouvroy, notaire royal à Saint-Germain-en-Laye, y demeurant, rue des Récollets, veuf de Jeanne Françoise Donneux., 14 novembre 1777; MC/ET/XXVII/393
      inventaire après décès; Récollets (rue des); Saint-Germain-en-Laye (Yvelines); Derouvroy, Louis; Donneux, Jeanne Françoise; Rouvroy, Louis de; notaire
    - Inventaire après décès de Pierre Guiraud, ancien employé à la Compagnie des Indes, demeurant rue de Tournon, à l'hôtel garni du Saint-Esprit. Quartier du Luxembourg, 25 novembre 1777; MC/ET/XXVII/393
      inventaire après décès; Tournon (rue de); Guiraud, Pierre
    - Inventaire après décès de François Gaspard Morain, prêtre du diocèse de Fréjus, bachelier en théologie de la faculté de Paris, chanoine de l'église Saint-Marcel de Paris, et chapelain de la chapelle Saint-Jean-Baptiste de la basse Sainte-Chapelle, demeurant dans sa maison canoniale du cloître Saint-Marcel. Quartier Maubert, 10 décembre 1777; MC/ET/XXVII/393
      inventaire après décès; Saint-Marcel (cloître); Morain, François Gaspard; bachelier; chanoine; prêtre
    - Inventaire après décès de Simon Minguet, marchand limonadier, demeurant rue de la Tonnellerie, veuf de Marie Anne Dussart. Quartier des Halles, 13 décembre 1777; MC/ET/XXVII/393
      inventaire après décès; Tonnellerie (rue de la); Dussart, Marie Anne; Minguet, Simon; restaurateur
    - Inventaire après décès de Michel Cosson, ancien maître sellier, époux de Marceline Louise Boursier, demeurant rue du Sépulcre. Quartier Saint-Germain-des-Prés, 15 décembre 1777; MC/ET/XXVII/393
      inventaire après décès; Saint-Sépulcre (rue du); Boursier, Marceline Louise; Cosson, Michel; sellier
    - Inventaire après décès de Jean-Baptiste Buteux, marchand orfèvre joaillier, époux d'Elisabeth Leroy, demeurant pont Saint-Michel, maison à l'enseigne des Mines d'or. Quartier de la Cité, 29 décembre 1777; MC/ET/XXVII/393
      inventaire après décès; Mines d'Or (enseigne des); Saint-Michel (pont); Buteux, Jean-Baptiste; Leroy, Elisabeth; orfèvre; orfèvre
    - Inventaire après décès d'Alexandre Germain Demoret (chemise vide). Nota: l'acte en question, dressé par Me Sauvaige, mais répertorié et classé au rang des minutes de Me Boursier a été restitué à Me de Faucompret, successeur de Me Sauvaige, le 5 juin 1812. Cf ET/VIII/1231., 29 décembre 1777; MC/ET/XXVII/393
      inventaire après décès; Demoret, Alexandre Germain
    - Inventaire après décès de Charles Duchesne, marchand limonadier, époux de Catherine Lallemand, demeurant rue des Saints-Pères. Quartier Saint-Germain-des-Prés, 30 décembre 1777; MC/ET/XXVII/393
      inventaire après décès; Saints-Pères (rue des); Duchesne, Charles; Lallemand, Catherine; restaurateur
  - Minutes. 1778, janvier - février, janvier - février 1778; MC/ET/XXVII/394
    - 1778, MC/ET/XXVII/394
      inventaire après décès
    - LA BORDE (Jean Louis), peintre et dessinateur rue du Sépulcre paroisse Saint-Sulpice § Consentement par .. Artistes, artisans XVIIIe Peintres, 7 janvier 1778; MC/ET/XXVII/394
      La Borde, Jean Louis
    - Inventaire après décès de Louise Robert, veuve de Claude Augé ou Auger, maître serrurier, demeurant cul-de-sac du Guichet. Quartier Saint-Germain-des-Prés, 10 janvier 1778; MC/ET/XXVII/394
      inventaire après décès; Guichet (cul-de-sac du); Auge, Claude; Auger, Claude; Robert, Louise; serrurier
    - LOYAL (Martin) maître fondeur cul-de-sac Saint-Martial paroisse Saint-Pierre-des-Arcis § Inventaire après décès de Louise ROBERT, veuve de Claude AUGER, maître serrurier, à la requête de Louis Barthélemy HERVIEUX, maître ciseleur doreur sur métaux, exécuteur testamentaire, et de Antoinette Marguerite ROBERT, épouse de Martin LOYAL, maître fondeur, nièce paternelle et unique héritière de la défunte; Artistes, artisans XVIIIe Fondeurs, 10 janvier 1778; MC/ET/XXVII/394
      inventaire; Loyal, Martin
    - HERVIEUX (Louis Barthélemy) maître ciseleur doreur sur métaux cul-de-sac du Guichet paroisse Saint-Sulpice § Inventaire après décès de Louise ROBERT, veuve de Claude AUGER, maître serrurier, à la requête de Louis Barthélemy HERVIEUX, maître ciseleur doreur sur métaux, exécuteur testamentaire, et de Antoinette Marguerite ROBERT, épouse de Martin LOYAL, maître fondeur, nièce paternelle et unique héritière de la défunte. Artistes, artisans XVIIIe; Doreurs, 10 janvier 1778; MC/ET/XXVII/394
      inventaire; Hervieux, Louis Barthélémy
    - Inventaire après décès de Marguerite Madeleine Nivière, épouse de Louis Châlons, maître horloger, demeurant rue du Bac. Quartier Saint-Germain-des-Prés, 12 janvier 1778; MC/ET/XXVII/394
      inventaire après décès; Bac (rue du); Chalons, Louis; Nivière, Marguerite Madeleine; horloger
    - Inventaire après décès de Marie Barbe Ducou, épouse de Julien Hilarion Mayet, marchand limonadier, demeurant rue du Cherche-Midi. Quartier du Luxembourg, 19 janvier 1778; MC/ET/XXVII/394
      inventaire après décès; Cherche-Midi (rue du); Ducou, Marie Barbe; Mayet, Julien Hilarion; restaurateur
    - ANCELIN (Dominique François) marchand tapissier rue des Quatre-Vents paroisse Saint-Sulpice § Bail par .., d'une maison rue Saint-André-des-Arts., 22 janvier 1778; MC/ET/XXVII/394
    - Abandon de biens par François Simonet, marchand tapissier, à ses créanciers, parmi lesquels: Pierre Denizot, marchand ébéniste, rue Neuve et paroisse Saint-Roch., 24 janvier 1778; MC/ET/XXVII/394
      cession; Neuve-Saint-Roch (rue); Simonet, François; Dezinot, Pierre; commerçant; tapissier; commerçant; ébéniste
    - PICHARD (Nicolas), peintre, cul-de-sac Coquerel paroisse Saint-Gervais § Abandon de biens par François SIMONET, marchand tapissier, à ses créanciers, parmi lesquels: .. Artistes, artisans XVIII/e/ Peintres, 24 janvier 1778; MC/ET/XXVII/394
      Pichard, Nicolas; Simonet, François
    - SIMONET (François) marchand tapissier cul-de-sac du Coq paroisse Saint-Germain-l'Auxerrois 'de présent logé enclos du Temple' § Abandon de biens par François SIMONET, marchand tapissier, à ses créanciers. Artistes, artisans XVIII/e/; Tapissiers, 24 janvier 1778; MC/ET/XXVII/394
      Simonet, François